臺灣新北地方法院三重簡易庭民事裁定
110年度重簡字第1943號
原      告  財政部國有財產署北區分署

法定代理人  郭曉蓉  
訴訟代理人  吳嘉榮律師
上列原告與被告張林秀蘭等間確認界址事件，本院裁定如下： 
一、按按民事訴訟法第77條之1第2項規定，核定訴訟標的之價  
    額，以起訴時之交易價額為準；無交易價額者，以原告就  
    訴訟標的所有之利益為準，且訴訟標的價額之核定應以原告
    起訴所主張之法律關係之價額為準。再按訴訟標的之價額不
    能核定者，以民事訴訟法第466條所定不得上訴第三審之最
    高利益額數加10分之1定之，同法第77條之12定有明文，司
    法院前於民國91年1月29日以院台廳民一字第03075號函將
    不得上訴第三審之利益額數，提高為新臺幣（下同）150萬
    元，故訴訟標的之價額不能核定者，應以165萬元定之。次
    按民事訴訟法第427條第2項第5款規定：所謂因定不動產界
    線之訴訟，或設置界標涉訟者，係指不動產之經界不明，或
    就經界有爭執而求定其界線所在之訴訟而言，此與請求確認
    某不動產至某界線屬於自己所有或不屬於被告所有而涉訟者
    不同（最高法院100年度台抗字第164號民事裁定意旨參照）
    。若屬不動產經界之訴訟，雖為財產權上之爭執，然其訴訟
    標的價額不能核定，應依前揭民事訴訟法第77條之12核定為
    165萬元。另按以一訴主張數項標的者，其價額合併計算之
    。但所主張之數項標的互相競合或應為選擇者，其訴訟標的
    價額，應依其中價額最高者定之，民事訴訟法第77條之2第1
    項亦有明文。而原告之訴有起訴不合程式或不備其他要件之
    情形者，依其情形可以補正經審判長定期間命其補正而不補
    正者，法院應以裁定駁回之，民事訴訟法第249條第1項第6
    款亦定有明文。
二、經查本件原告起訴請求確認其所有坐落新北市○○區○○○段000
    00000000地號土地分別與相鄰之同段104、1005、1006之1地
    號土地（下合稱相鄰3筆土地）間之界址；而同段104、1005
    、1006之1地號土地之所有權人並非同一，各有獨立之實體
    法上請求權，同段109之3、111之2地號土地與相鄰3筆土地
    間確認界址之請求應係分別獨立，僅係以數訴合併於一訴，
    為訴之客觀合併，揆諸前揭說明，本件訴訟標的價額應核定
    為495萬元（計算式：165萬×3＝495萬），應徵第一審裁判費
    ：5萬0,005元。另原告應一併提出新北市林口區瑞樹坑段10
    9之3、111之2、104、1005、1006之1地號土地最新土地登記
    第一類謄本（姓名、年籍資料均請勿遮隱）、新北市○○區○○
    ○段000000000000000地號土地最新土地全體共有人（及法定
    代理人）之戶籍謄本及除戶戶籍謄本（記事欄勿省略）；若
    已亡故，請查報被繼承人之全體繼承人（及法定代理人）姓
    名、年籍及住居所，並提出繼承系統表、陳報上開繼承人有
    無拋棄或限定繼承之資料，暨上開全體繼承人（及法定代理
    人）之戶籍謄本（記事欄不得省略）。茲依民事訴訟法第43
    6條第2項、第249條第1項但書之規定，限原告於收受本裁定
    送達後7日內補正，如逾期不補正，即駁回原告之訴。
三、爰裁定如主文。
中　　華　　民　　國　　111 　年　　2 　　月　14 　　日
                      臺灣新北地方法院三重簡易庭
                            法　官　王雅婷
以上為正本係照原本作成。
如不服本裁定關於訴訟標的價額核定部分，應於送達後10日內向
本院提出抗告狀，並繳納抗告費新臺幣1,000 元；命補裁繳判費
部分則不得抗告
中　　華　　民　　國　　111 　年　　2 　　月　　14　　日
                              書記官　陳芊卉